臺灣高等法院刑事裁定　　　　　　　　 100年度抗字第1201號
抗　告　人
即　受刑人　林正雄
上列抗告人因聲請定其應執行刑案件，不服臺灣桃園地方法院中
華民國100年9月23日裁定（100年度聲字第3664號），提起抗告
，本院裁定如下：
    主  文
抗告駁回。
    理  由
一、原裁定意旨略以：抗告人即受刑人林正雄所犯如原裁定附表
    所示之各罪，業經法院先後判處如附表所示之刑，均已確定
    在案，有各該判決及本院被告前案紀錄表附卷可稽。聲請人
    以原審為犯罪事實最後判決之法院，聲請定其應執行之刑，
    原審審核結果，認於法並無不合，爰依刑事訴訟法第477條
    第1項、刑法第53條、第51條第5款，就有期徒刑部分定其應
    執行刑為有期徒刑4年8月。
二、抗告意旨略以：抗告人除犯有如原裁定附表編號1至11所示
    各罪外，於民國97年間，另犯施用第一級毒品及違反槍砲彈
    藥刀械管制條例兩案件，亦分別經臺灣板橋地方法院以98年
    度訴字第1631號判處有期徒刑10月確定，及以97年度訴字第
    2853號判處應執行有期徒刑3年10月，併科罰金新臺幣6萬5
    千元確定。上開2罪均係97年8月27日之前所犯，合於數罪併
    罰規定，然卻被排除在外，爰提起抗告，請依刑法第50條、
    第53條及第51條第5款之規定，將其併入重定應執行刑等語
    。
三、按依刑法第53條應依同法第51條第5款至第7款之規定，定其
    應執行之刑者，由該案犯罪事實最後判決之法院之檢察官，
    聲請該法院裁定之，刑事訴訟法第477條第1項定有明文。是
    聲請定應執行刑應由最後事實審法院檢察官向該法院為之。
    法院就檢察官所聲請定應執行刑之各罪審核結果，認為均合
    於刑法第50條所規定之情形，即依同法第53條、第51條之規
    定，裁定定其應執行之刑，縱事後檢察官發現被告另犯未經
    其聲請定執行刑之他罪，而原聲請定應執行刑之罪之犯罪日
    期，在被告另犯之他罪判決確定日期之後，亦僅屬檢察官是
    否得再就該他罪聲請原法院裁定更定其刑之問題，與判斷原
    定應執行刑之裁定是否合法無關，尚難執此謂原確定裁定違
    背法令（最高法院89年台非字第196號判決要旨參照）。原
    審法院審理檢察官聲請就受刑人所犯數罪合併定其應執行刑
    之案件，應受檢察官聲請範圍之限制，法院無從擅將檢察官
    未聲請之他罪逕為合併定其執行刑，如受刑人另案所宣告之
    刑，合於數罪併罰之要件，亦屬依刑事訴訟法第477條第2項
    請求管轄檢察署檢察官另案聲請定執行刑之問題。
四、經查：本件原審以抗告人所犯如原裁定附表所示之罪，業經
    法院先後判處如附表所示之刑，均已確定在案，有各該判決
    及本院被告前案紀錄表在卷可參，合於刑法第50條數罪併罰
    之要件，原裁定認檢察官聲請定抗告人之應執行刑為正當，
    並就有期徒刑部分定其應執行之刑為有期徒刑4年8月，經核
    並未踰越刑法第51條第5款所規定之外部性界限，亦無濫用
    裁量權之情事，於法並無違誤或不當。而抗告人所指其另案
    所犯之毒品、槍砲兩案件，因未在檢察官聲請定應執行刑之
    範圍內，揆諸前揭說明，即非原審法院所能審究，倘前開兩
    案件所宣告之刑，合於數罪併罰之規定，亦僅係屬受刑人或
    其法定代理人、配偶，得依刑事訴訟法第477條第2項規定請
    求檢察官另行向法院聲請裁定之範疇。是抗告人以提起抗告
    方式，請求本院撤銷原裁定，併入重定應執行刑，顯於法不
    合，本件抗告為無理由，應予駁回。
據上論斷，應依刑事訴訟法第412條，裁定如主文。
中    華    民    國   100    年    10    月    31    日
                     刑事第五庭  審判長法  官  王敏慧
                                       法  官  白光華
                                       法  官  崔玲琦
以上正本證明與原本無異。
如不服本裁定，應於收受送達後五日內向本院提出再抗告狀。
                                       書記官  馬佳瑩
中    華    民    國   100    年    10    月    31    日